臺灣臺中地方法院刑事判決　　　　　　　　　　　　九十四年度豐簡上字第七四號
　　上　訴　人　甲○○
　　即　被　告
右列被告因違反毒品危害防制條例案件，不服本院豐原簡易庭九十三年十二月十六日
九十三年度豐簡字第八三五號第一審刑事簡易判決（聲請簡易處刑案號：臺灣臺中地
方法院檢察署九十三年度毒偵字第四六三八號），提起上訴及臺灣板橋地方法院檢察
署檢察官聲請併案審理（九十四年度核退毒偵字第三六八號），本院管轄之第二審合
議庭判決如左：
    主  文
原判決撤銷。
甲○○連續施用第二級毒品，處有期徒刑陸月，如易科罰金，以參佰元折算壹日。扣
案之第二級毒品甲基安非他命壹包（毛重零點貳伍公克）沒收銷燬之。
    犯罪事實
一、甲○○曾因施用毒品案件，經臺灣板橋地方法院裁定送強制戒治，嗣其強制戒治
    屆滿三月，成效經評定為合格，無繼續戒治之必要，復經臺灣板橋地方法院裁定
    停止戒治，所餘戒治期間，付保護管束，於民國八十八年四月六日釋放，嗣於八
    十八年十二月三日保護管束期滿執行完畢。詎甲○○仍不知悔改，復於前開強制
    戒治執行完畢釋放後五年內，基於施用第二級毒品甲基安非他命之概括犯意，自
    九十三年六月六日某時起，至九十四年一月十四日中午十二時許止，在其臺中縣
    豐原市○○路二一三巷三九弄一一號住處及臺北縣三重市○○街九三巷七五號三
    樓等處，以將第二級毒品甲基安非他命放置於吸食器內燃燒，再吸入氣體之方式
    ，連續施用第二級毒品甲基安非他命多次，施用頻率約為每日一次。嗣先於九十
    三年六月九日下午三時四十分許，在臺北縣三重市○○路與萬全街口為警查獲，
    經採集其尿液送檢驗結果，呈第二級毒品甲基安非他命陽性反應；復於九十四年
    一月十四日晚上七時三十分許，在臺北縣三重市○○街九三巷七五號三樓處為警
    查獲，並扣得其所有供施用之甲基安非他命一包（毛重○．二五公克）。
二、案經本院告發由臺灣臺中地方法院檢察署檢察官偵查後聲請簡易判決處刑及臺灣
    板橋地方法院檢察署檢察官聲請併案審理。
    理  由
一、訊據被告甲○○對於右揭犯罪事實坦承不諱，其先後二次為警查獲後所採得之尿
    液，分別送台灣檢驗科技股份有限公司及台灣尖端先進生技醫藥股份有限公司檢
    驗結果，均呈甲基安非他命之陽性反應，有該等公司所出具之濫用藥物檢驗報告
    附卷可稽，復有扣案之甲基安非他命一包（毛重○．二五公克），足見其自白與
    事實相符。又查被告曾因施用毒品案件，經臺灣板橋地方法院裁定送強制戒治，
    嗣其強制戒治屆滿三月，成效經評定為合格，無繼續戒治之必要，復經臺灣板橋
    地方法院裁定停止戒治，所餘戒治期間，付保護管束，於八十八年四月六日釋放
    ，嗣於八十八年十二月三日保護管束期滿執行完畢，有臺灣高等法院被告全國前
    案紀錄表、臺灣臺中地方法院檢察署刑案資料查註紀錄表附卷足參，被告於八十
    八年十二月三日強制戒治執行完畢釋放後，五年內再犯本件施用毒品之罪，應依
    法論科。
二、核被告所為，係犯毒品危害防制條例第十條第二項之施用第二級毒品罪。被告為
    供施用而持有第二級毒品甲基安非他命，其持有之低度行為，已為施用之高度行
    為所吸收，不另論罪。又被告先後多次施用第二級毒品甲基安非他命之犯行，時
    間緊接，且觸犯構成要件相同之罪，顯係基於概括犯意反覆為之，為連續犯，應
    依刑法第五十六條規定，論以一罪，並加重其刑。被告自九十三年六月七日至九
    十四年一月十四日施用甲基安非他命之犯行，雖未據起訴，惟此部分與前開聲請
    簡易判決處刑成罪之犯行，有連續犯之裁判上一罪關係，為聲請簡易判決處刑效
    力所及，且九十四年一月十四日之犯行業經臺灣板橋地方法院檢察署檢察官聲請
    併案，本院自應併予審理。原審以被告於九十三年六月六日施用甲基安非他命之
    犯行罪證明確，予以論罪科刑，固屬有據，惟原審未及審酌被告於九十三年六月
    七日至九十四年一月十四日之施用甲基安非他命犯行，尚有未洽。被告提起本件
    上訴意旨雖謂其於九十三年六月六日之施用甲基安非他命犯行，業於本院九十三
    年度訴字第二四八○號協商程序中已判決，不應再重覆判決云云，惟查：前揭九
    十三年度訴字第二四八○號刑事案件協商程序中，僅係就被告施用第一級毒品海
    洛因之犯行予以協商判決，未及被告施用第二級毒品之犯行，有前開刑事案件之
    協商筆錄附卷可稽，足認被告提起本件上訴顯無理由，惟原判決既未及審酌被告
    於九十三年六月六日外之其餘犯行，仍屬無可維持，應由本院予以撤銷改判。又
    原審就被告施用第二級毒品之犯行，雖已量處有期徒刑六月，如易科罰金，以三
    百元折算一日，惟被告前有施用毒品前科，仍無法戒絕毒癮，竟又再次施用第二
    級毒品甲基安非他命，無視於毒品對於自身健康之戕害及國家對於杜絕毒品犯罪
    之禁令，再審酌施用毒品係自戕行為，並未因此而危害他人，所生損害不大，犯
    罪手段尚屬平和，且被告犯後坦承犯行，態度尚稱良好等一切情狀，仍量處如主
    文所示之刑，並諭知易科罰金之折算標準。扣案之第二級毒品甲基安非他命一包
    （毛重○．二五公克），係毒品危害防制條例第二條第二項第二款所定之第二級
    毒品，為違禁物，應依同條例第十八條第一項前段之規定，沒收銷燬之。
據上論斷，應依刑事訴訟法第四百五十五條之一第一項及第三項、第三百六十九條第
一項前段、第三百六十四條、第二百九十九條第一項前段，毒品危害防制條例第十條
第二項、第十八條第一項前段，刑法第十一條、第五十六條、第四十一條第一項前段
，罰金罰鍰提高標準條例第二條，判決如主文。
中      華      民      國    九十四    年      四      月    二十九    日
                              臺灣臺中地方法院刑事第二庭
                                審判長法  官  蔡  名  曜
                                      法  官  林  慧  英
                                      法  官  蔡  美  華
右正本證明與原本無異。
不得上訴。
                                      書記官
中      華      民      國    九十四    年      四      月    二十九    日
附錄論罪科刑法條
毒品危害防制條例第十條第二項
施用第二級毒品者，處三年以下有期徒刑。
